【裁判字號】    98,訴,1666
【裁判日期】    980617
【裁判案由】    毒品危害防制條例
【裁判全文】
臺灣板橋地方法院刑事判決              98年度訴字第1666號
公  訴  人  臺灣板橋地方法院檢察署檢察官
被      告  甲○○
上列被告因違反毒品危害防制條例案件，經檢察官提起公訴（98
年度毒偵字第1721號），被告於本院準備程序中就被訴事實為有
罪之陳述，經告知被告簡式審判程序之旨，並聽取當事人之意見
後，本院合議庭裁定由受命法官獨任進行簡式審判程序，判決如
下：
    主  文
甲○○施用第一級毒品，累犯，處有期徒刑玖月。扣案甲基安非
他命壹包（驗餘淨重零點壹貳貳捌公克）沒收銷燬之，扣案吸食
器壹組沒收。
    事  實
一、甲○○前因施用毒品案件，經本院以88年度毒聲字第6041號
    裁定送勒戒處所觀察、勒戒後，認有繼續施用毒品之傾向，
    再經本院以89年度毒聲字第1105號裁定送強制戒治，於民國
    89年7 月24日停止戒治並交付保護管束，於90年2 月10日保
    護管束期滿，強制戒治執行完畢，並由臺灣板橋地方法院檢
    察署檢察官以90年度戒毒偵字第185 號為不起訴處分確定。
    復於上開強制戒治執行完畢釋放後5 年內之94年8 月間因施
    用毒品案件，經本院以94年度簡字第4728號判處有期徒刑6
    月，嗣經本院以95年度簡上字第27號駁回上訴確定，於95年
    6 月28日易科罰金執行完畢；又因施用毒品案件，經本院以
    97年度簡字第3059號判處有期徒刑6 月確定，於97年7 月30
    日易科罰金執行完畢（於本案構成累犯）。猶不知悔改，復
    基於施用第一級毒品海洛因及第二級毒品甲基安非他命之犯
    意，於98年2 月23日下午某時，在臺北縣板橋市○○路○ 段
    193 巷22號6 樓內，以將海洛因及甲基安非他命置於玻璃球
    內加熱後吸食其煙氣之方式，同時施用第一級毒品海洛因及
    第二級毒品甲基安非他命1 次。旋於同日晚間10時許，在上
    址為警查獲，並扣得其所有欲供施用之第二級毒品甲基安非
    他命1 包（驗餘淨重0.1228公克）及供施用海洛因與甲基安
    非他命所用之吸食器1 組。
二、案經臺北縣政府警察局中和分局移送臺灣板橋地方法院檢察
    署檢察官偵查起訴。
    理  由
一、上揭犯罪事實，業據被告甲○○於本院審理中坦承不諱，又
    被告於98年2 月23日晚間11時9 分許為警所採集之尿液經送
    檢驗結果，確呈海洛因代謝物嗎啡及甲基安非他命陽性反應
    ，有臺灣檢驗科技股份有限公司98年3 月23日濫用藥物檢驗
    報告乙紙附卷足稽（附於98年度毒偵字第1721號偵查卷第74
    頁）。扣案之米黃色透明結晶塊1 包經以氣相層析質譜儀分
    析法鑑驗結果，含甲基安非他命成分，驗餘淨重0.1228公克
    ，亦有交通部民用航空局航空醫務中心98年3 月27日航藥鑑
    字第0981589 號毒品鑑定書1 件存卷為憑（附於同上偵查卷
    第79頁），復有被告自承為其所有供施用海洛因及甲基安非
    他命使用之吸食器1 組扣案可佐，足認被告之自白與事實相
    符。又被告有事實欄所示之施用毒品前科，有臺灣高等法院
    被告前案紀錄表存卷可參，被告係於強制戒治執行完畢後5
    年內，復因施用毒品犯行而經法院判處罪刑確定後，再為本
    案施用第一、二級毒品之犯行明確，而與毒品危害防制條例
    第20、23條所定之「初犯」或「5 年後再犯」情形有別（最
    高法院95年度第7 次刑事庭會議決議內容參照），自應依法
    論科。
二、按海洛因及甲基安非他命分屬毒品危害防制條例第2 條第2
    項第1 款、第2 款明定之第一、二級毒品。核被告施用第一
    級毒品海洛因及第二級毒品甲基安非他命之行為，係犯毒品
    危害防制條例第10條第1 項、第2 項之施用第一、二級毒品
    罪。其持有第一、二級毒品之低度行為，為施用之高度行為
    所吸收，不另論罪。被告以一行為同時施用第一級毒品及第
    二級毒品，而觸犯數罪名，為想像競合犯，應從一重之施用
    第一級毒品罪處斷。公訴人認被告所犯上開二罪犯意各別，
    行為互異，應予分論併罰，容有誤會。又被告有如事實欄所
    示之犯罪科刑執行情形，有前引臺灣高等法院被告前案紀錄
    表可佐，其於有期徒刑執行完畢後5 年內，故意再犯本件有
    期徒刑以上之罪，為累犯，應依刑法第47條第1 項之規定加
    重其刑。爰審酌被告之素行、犯罪之動機、手段、所生危害
    程度、犯後坦承犯行，且前往亞東紀念醫院接受美沙冬戒癮
    治療（有卷附該院診斷證明書1 紙可憑）等一切情狀，量處
    如主文所示之刑，以資懲儆。
三、扣案之甲基安非他命1 包（驗餘淨重0.1228公克）係查獲之
    第二級毒品，且因該甲基安非他命包裝袋與其內之毒品難以
    完全析離，故扣案該甲基安非他命1 包，不問屬於犯人與否
    ，應依毒品危害防制條例第18條第1 項前段規定沒收銷燬之
    。另扣案之吸食器1 組，係被告所有供其施用海洛因及甲基
    安非他命所用之物，業據被告於本院審理時供陳明確，爰依
    刑法第38條第1 項第2 款、第3 項之規定宣告沒收。
據上論斷，應依刑事訴訟法第273 條之1 第1 項、第299 條第1
項前段，毒品危害防制條例第10條第1 項、第2 項、第18條第1
項前段，刑法第11條前段、第55條、第47條第1 項、第38條第1
項第2 款、第3 項，判決如主文。
本案經檢察官馬中人到庭執行職務。
中    華    民    國    98    年    6     月    17    日
                  刑事第二十庭  法  官  吳佳穎
以上正本證明與原本無異
如不服本判決應於送達後10日內向本院提出上訴狀
                                書記官  黃炎煌
中    華    民    國    98    年    6     月    17    日
附錄本案論罪科刑法條全文：
毒品危害防制條例第10條
施用第一級毒品者，處6 月以上5 年以下有期徒刑。
施用第二級毒品者，處3 年以下有期徒刑。


司法院資訊處製作；財團法人民間司法改革基金會備份。
